lestor D. **Pereira Neto**

Rua Eduardo Campos nº 10, Boca do Rio, Salvador - BA, 41705-230

"Possui graduação em Engenharia Elétrica com Ênfase em Telecomunicações e Computação e especialização em Engenharia Biomédica com Ênfase em Engenharia Clínica. Tem experiência em manutenção de equipamentos hospitalares de diagnóstico por imagem, atuando nesta área desde 2008. Atualmente cursando o Mestrado em Engenharia Elétrica na Escola Politécnica da UFBA. Em 2011 começou a atuar como professor em cursos técnico e superior. Principais áreas de interesse: Desenvolvimento de hardware; Instrumentação eletrônica; Sistemas embarcados; Sistemas em tempo real e Processamento digital de sinais."

Formação Acadêmica

Escola Politécnica da Universidade Federal da Bahia - UFBA

Salvador, BA

MESTRADO EM ENGENHARIA ELÉTRICA - LINHA DE PESQUISA: COMPUTAÇÃO E ROBÓTICA

Abr. 2018 - Exp. Abr. 2021

- Coprocessador de vídeo em FPGA para integração com Robot Operating System ROS.
- Bolsista CAPES

Universidade Estácio de Sá Salvador, BA

ESPECIALIZAÇÃO EM ENGENHARIA BIOMÉDICA COM ÊNFASE EM ENGENHARIA CLÍNICA

• Trabalho de conclusão: Rede Neural Convolucional para Detecção de Complexos QRS em Sinais de Eletrocardiograma

Faculdade de Ciência e Tecnologia - ÁREA1

Salvador, BA

BACHARELADO EM ENGENHARIA ELÉTRICA - HABILITAÇÃO ELETRÔNICA

Fev 2008 - Jul 2013

Out. 2017 - Fev. 2019

- Trabalho de conclusão: Protótipo de comando para enquadrar equipamentos de raio X às normas exigidas pela ANVISA.
- Bolsista de iniciação científica
- Bolsista do programa Universidade para Todos Prouni.

Experiências Profissionais

SENAI - CIMATEC Salvador, BA

CONSULTOR II - ROBÓTICA Abr. 2019 - Atual

- Dimensionamento dos dispositivos sistemas de potência (fontes de alimentação, conversores AC/DC e DC/DC e baterias).
- Desenvolvimento de hardware e firmware de Sistemas Embarcados.
- Programação framework de robótica ROS, python e C/C++.

Nov. 2018 - Abr. 2019 PROFESSOR HORISTA - 20H

- Ministrar aulas para o curso: Mecatrônica Industrial (CQPG).
- Disciplina: Acionamento de Dispositivos e Atuadores, Processamento de sinais, Eletrônica analógica e digital.

Faculdade ÁREA1|Wyden

Salvador, BA Jul. 2013 - Ago. 2017

- TÉCNICO DE LABORATÓRIO Elaborar e ministras aulas práticas para os cursos: Engenharia da Computação, Engenharia Elétrica e Engenharia de Automação.
- Testar novas ferramentas utilizadss nos laboratórios e ministrar treinamento para os professores.
- Ministrar cursos de extensão e aulas de carga horária complementar do programa de experiências PEX.

Alfamed Eletromedicina Salvador, BA

ENGENHEIRO - RESPONSÁVEL TÉCNICO

Ago. 2013 - Fev. 2015

- Responsável técnico pela empresa junto ao CREA-BA.
- Execução de manutenção eletroeletrônica de equipamentos médico-hospitalares.

Centro Territorial de Educação Profissional da Região Metropolitana CETEP-RM

Camaçari, BA

• Ministrar aula das disciplinas: Eletrônica analógica e digital; Microcontroladores; Circuitos elétricos.

jun. 2011 - jun. 2013

Orientar alunos em seus trabalhos de conclusão de curso.

Micro Comércio e Serviço Ltda.

JUNE 8, 2021

Salvador BA

TÉCNICO DE MANUTENÇÃO

Jun. 2009 - Set. 2010

• Manutenção preventiva e corretiva em equipamentos hospitalares de bioimagem.

Mar 2008 - Jun 2009 ESTAGIÁRIO - MANUTENÇÃO

• Manutenção preventiva e corretiva em equipamentos hospitalares de bioimagem.

NESTOR D. PEREIRA NETO · CURRICULUM VITAE

Idiomas

Português Nativo.

Inglês Nível intermediário.

Cursos.

2021	Treinamento em Tecnologia FPGA INTEL (20h), Macnica DHW - Centro Oficial de Treinamento FPGA INTEL	Florianópolis, SC
2018	NucLi - Inglês. Compreensão horal (32h), Universidade Federal da Bahia - UFBA	Salvador, BA

2010 Estudo do Controlo do Dispositivos via portas paralela serial e USP (60h). Esculdado ÁDEA1.

2010 **Estudo do Controle de Dispositivos via portas paralela, serial e USB (60h)**, Faculdade ÁREA1. *Salvador, BA*

2010 **Eletrônica Analógica Aplicada (30h)**, Faculdade ÁREA1. Salvador, BA

Projetos e Pesquisa

Instituto Brasileiro de Robótica, SENAI CIMATEC

Salvador, BA

DIGISUB - PETROBRAS

Abr. 2019 - atualmente

- Projeto de desemvolvimento de digitalizador 3D de superfícies subaquáticas, para ultiluzação em águas profundas pela Petrobras.
- Dimensionamento de sistema de pontência do protótipo: fontes, conversores AC-DC/DC-DC, baterias.
- Desenvolvimento de hardware e firmware para sistemas atuadores e comunicação de periféricos.
- Desenvolvimento de nodes ROS em linguagem C/C++ e Python.

Escola Politécnica da Universidade Federal da Bahia - UFBA

Salvador, BA

PROJETO DE MESTRADO Dez. 2018 - atualmente

- Desenvolvimento de um coprocessador de vídeo para integração com framework de robótica ROS.
- Projeto de hardware em verilog para implementação em SOC/FPGA (Cyclone V Intel).
- Programação socket em liguagem C/C++ para linux.
- Desenvolvimento de nodes ROS em linguagem C/C++.

Faculdade ÁREA1 Salvador, BA

Iniciação Científica Jul. 2013

- Desenvolvimento de um comando microcontrolado para enquadrar equipamentos de raios X antigos às normas técnicas atuais.
- Programação de microcontroladores da família 8051 em linguagem assembly.
- Pesquisa das normas técnicas estabelecidas pela ANVISA em relação a equipamentos de raios X.
- Apresentação de relatórios mensais com as atividades desenvolvidas no período.
- Puplicação dos resultados em artigo na revista Cientefico ISSN 1677-1591, jul/dez 2013.

Competências e Habilidades

Básico Verilog HDL, Sockets, Cmake, GDB, Nios II, FreeRTOS, Linux embarcado, SimuLink.

Intermediário Python, ARM Cortex M, Linux, Git/Github, PIC, POO, AutoCAD, ROS/Gazebo.

Avançado Layout de circuito impresso/KiCad, Matlab, C/C++, AVR, 8051, GNU-Make, LaTeX.